zh-TW: 鏟頭類型: 排水; 修邊; 柱洞; 屋頂鏟; 圓頭; 舀鏟; 雪鏟; 方頭鏟; 挖溝; 其他
pt-PT: Tipo de cabeça da pá: Dreno; Bordas; Furo para postes; Telhado; Ponta arredondada; Colher; Neve; Ponta quadrada; Escavação de valas; Outro
bg-BG: Тип глава на лопатата: Каналокопателно; За оформяне на ръбове; За изкопаване на дупки за колове; За покрив; Заоблен връх; За загребване; За сняг; Квадратен връх; За изкопаване на канавки; Друго
hu: Lapátfej típusa: Lecsapoló; Szegély; Gödörfúró; Tető; Kerek hegyű; Kanál; Hó; Szögletes hegyű; Árokásó; Egyéb
lt-LT: Kastuvas galvutės tipas: Drenažinis; Apvadai; Stulpo skylė; Stogas; Apvalus smaigalys; Mentelė; Sniegas; Kvadratinis smaigalys; Tranšėjų kasimas; Kita
it: Tipo di testa della pala: Per drenaggio; Bordatura; Buca di palo; Tetto; Punta arrotondata; Paletta; Neve; Punta squadrata; Scavo di trincee; Altro
pt-BR: Tipo de cabeça de pá: Ralo; Bordas; Buraco para poste; Telhado; Ponta arredondada; Colher; Neve; Ponta quadrada; Escavação de valas; Outro
el: Τύπος κεφαλής φτυαριού: Αποστράγγισης; Οριοθέτησης; Τρύπα στύλου; Σκεπής; Στρογγυλής μύτης; Φτυάρι-σέσουλα; Χιονιού; Ίσιας μύτης; Σκάψιμο τάφρων; Άλλο
zh-CN: 铲子头部类型: 带排水孔; 修边铲; 打洞铲; 屋顶铲; 圆头铲; 簸箕铲; 雪铲; 方头铲; 开沟铲; 其他
fi: Lapiopään tyyppi: Viemäri; Reunustus; Tolppalapio; Katto; Pyöreä kärki; Kauha; Lumi; Neliömäinen kärki; Ojankaivuu; Muu
tr: Kürek başlığı tipi: Su gideri; Bordür; Direk çukuru; Çatı; Yuvarlak uçlu; Kepçe; Kar; Kare uçlu; Hendek kazma; Diğer
sk-SK: Typ hlavice lopaty: Drenážna; Obruba; Na jamy na stĺpy; Strecha; Okrúhly hrot; Naberačka; Snehová; Hranatý hrot; Hĺbenie výkopov; Iné
es: Tipo de cabezal de la pala: Desagüe; Cenefa; Agujero para poste; Tejado; Punta redondeada; Cuchara; Nieve; Punta cuadrada; Zanjas; Otros
vi: Loại lưỡi xẻng: Thoát nước; Rào quây; Lỗ cọc; Mái nhà; Đầu tròn; Thìa; Tuyết; Đầu vuông; Đào rãnh; Khác
th: ประเภทของหัวพลั่ว: ท่อ; ที่กั้นขอบ; แบบหลุมเสา; หลังคา; ปลายกลม; ที่ตัก; หิมะ; ปลายเหลี่ยม; การขุดร่อง; อื่นๆ
ro-RO: Tipul lamei lopeții: Scurgere; Cu bordură; Gaură pentru stâlp; Pentru acoperiș; Cu vârf rotund; Concav; Pentru zăpadă; Cu vârf pătrat; Săparea de șanțuri; Altele
de: Schaufelkopftyp: Abfluss; Einfassung; Pfostenloch; Dach; Runde Spitze; Dosierlöffel; Schnee; Quadratische Spitze; Grabenbau; Sonstiges
ja: シャベルヘッドの種類: ドレイン; エッジング; ポストホール; ルーフ; ラウンド; スクープ; 雪; スクエア; トレンチ掘り; その他
hr-HR: Tip glave lopate: Odvod; Rubnjaci; Za rupe za stupove; Krov; Zaobljeni vrh; Skupljač loptica; Snijeg; Četvrtasti vrh; Kopanje rovova; Ostalo
nb: Type spadeblad: Sluk; Kanter; Stolpehull; Tak; Rund tupp; Øse; Snø; Kvadratisk tupp; Grøfting; Annet
da: Skovlhovedtype: Dræn; Til kanter; Stolpehul; Tag; Rund spids; Ske; Sne; Firkantet spids; Udgravning; Andet
sl-SI: Vrsta glave lopate: Odtok; Obrobe; Luknja za steber; Streha; Okrogla točka; Lovilec žoge; Sneg; Kvadratna točka; Izkopavanje jarkov; Drug
ko: 삽 헤드 유형: 배수구; 경계 마감; 기둥 구멍용; 지붕; 끝이 둥근 형태; 국자; 눈; 끝이 각진 형태; 배수로용; 기타
cs: Typ lopaty: Drenážní rýč; Zarovnávání okrajů; Rýč na sloupky; Střešní hrablo; Špičatá lopata; Široká lopata; Na sníh; Hranatá lopata; Drážkovací rýč; Jiné
fr: Forme de la tête de la pelle: Drainage; Bordures; Trou de poteau; Toit; Pointe ronde; Louche; Neige; Pointe carrée; Tranchée; Autre
ru: Тип полотна лопаты: Дренажная; Кромкорез; Яма для столба; Кровельная; Штыковая; Совковая; Для уборки снега; Квадратная; Рытье траншей; Другое
pl: Typ głowicy łopaty: Drenażowe; Do obrzeży; Do dołków (post hole); Dachowe; Zaokrąglony czubek; Łopatowe; Do śniegu; Kwadratowy czubek; Do rowków / wykopów (trenching); Inne
nl: Schophandgreeptype: Afvoer; Overige randen; Gatensteker; Dak; Ronde punt; Schep; Sneeuw; Vierkante punt; Geulgraver; Overig
sv: Typ av spadhuvud: Avlopp; Kantning; Stolphål; Tak; Rundad spets; Skopa; Snö; Rak spets; Dikning; Annat
en: Shovel head type: Drain; Edging; Post hole; Roof; Round point; Scoop; Snow; Square point; Trenching; Other